【裁判字號】    97,親,41
【裁判日期】    971031
【裁判案由】    否認子女
【裁判全文】
臺灣士林地方法院民事判決
原      告    乙○○
被      告    丙○○
兼法定代理人  甲○○
訴訟代理人    丁○○
上列當事人間否認子女事件，經本院於民國97年10月16日言詞辯
論終結，判決如下：
    主  文
確認被告丙○○非被告甲○○自原告受胎所生之婚生女。
訴訟費用由被告負擔。
    事實及理由
一、本件原告起訴主張：原告與被告甲○○於民國90年12月19日
    結婚，婚後被告甲○○於92年11月15日產下被告丙○○，嗣
    於95年12月25日原告與被告甲○○協議離婚，惟因被告丙○
    ○日漸成長後，發現其容貌與原告不相似，原告心生懷疑，
    遂於95年6 月5 日至行政院國軍退除役官兵輔導委員會臺北
    榮民總醫院進行血緣鑑定，結果確定原告與被告丙○○無血
    緣關係，為此依民法第1063條提起否認子女之訴等語，並聲
    明：(1)確認被告丙○○非被告甲○○自原告受胎所生之婚生
    女。(2)訴訟費用由被告負擔。
二、被告等則以：對原告請求沒意見，小孩確實不是跟原告所生
    等語，資為答辯。
三、原告主張與被告甲○○於90年12月19日結婚，婚後被告甲○
    ○於92年11月15日產下被告丙○○，嗣於95年12月25日原告
    與被告甲○○離婚等情，已據原告提出兩造戶籍謄本2 件為
    證，堪認為真正。又原告主張被告丙○○並非被告甲○○自
    其受胎所生，業經臺北榮總醫院進行親子血緣鑑定，結果認
    定：「本鑑定系統之總排除能力為0.0000000 ，結論：根據
    以上之結果分析，可以排除乙○○與丙○○之親子關係」，
    且被告甲○○亦到庭陳明被告丙○○確實不是跟原告所生（
    見本院97年10月16日言詞辯論筆錄），堪認原告主張被告丙
    ○○並非被告甲○○自其受胎所生之婚生女等情為真實。
四、按妻之受胎，係在婚姻關係存續中者，推定其所生子女為婚
    生子女。前項推定，如夫妻之一方能證明子女非為婚生子女
    者，得提起否認之訴。前項否認之訴，夫妻之一方自知悉該
    子女非為婚生子女之時起2 年內為之。96年5 月23日修正公
    布之民法第1063條定有明文。次按，修正之民法第1063條第
    2 項之規定，於民法親屬編修正前受胎或出生之子女亦適用
    之。夫妻已逾中華民國96年5 月4 日修正前之民法第1063條
    第2 項規定所定期間，而不得提起否認之訴者，得於修正施
    行後2 年內提起之。民法親屬編施行法第8 條第3 項、第8
    條之1 亦有明文。經查：本件原告與被告甲○○於婚姻關係
    存續所生之女即被告丙○○，依法推定為其婚生子女，但被
    告丙○○確非被告甲○○自原告受胎所生，已如前述，且原
    告雖於95年6 月5 日經血緣鑑定報告完成時即知被告丙○○
    非其婚生子女，惟原告於上開民法修正施行後2 年內，於97
    年6 月9 日提起本件否認子女之訴，未逾法定除斥期間，從
    而原告訴請確認被告丙○○非被告甲○○自其受胎所生之女
    ，於法洵屬有據，應予准許。
五、據上論結：本件原告之訴為有理由，依民事訴訟法第78條、
    第85條第1項前段，判決如主文。
中    華    民    國    97    年    10    月    31    日
                    家事法庭法  官  詹朝傑
以上正本證明與原本無異。
如對本判決上訴，應於判決送達後20日內向本院提出上訴狀。
中    華    民    國    97    年    10    月    31    日
                            書記官  蔡永光


司法院資訊處製作；財團法人民間司法改革基金會備份。
